【裁判字號】    99,小上,20
【裁判日期】    990928
【裁判案由】    清償債務
【裁判全文】
臺灣彰化地方法院民事裁定  99年度小上字第20號
上  訴  人
即被上訴人  甲○○
被上訴人
即上訴人    寰宇家庭股份有限公司
法定代理人  乙○○
上列當事人間請求清償債務事件，上訴人對於中華民國99年7 月
13日本院北斗簡易庭99年度斗小字第83號第一審判決提起上訴，
本院裁定如下：
    主  文
兩造上訴均駁回。
第二審訴訟費用新臺幣壹仟伍佰元由上訴人甲○○負擔。
    理  由
一、按對於小額程序之第一審裁判之上訴或抗告，非以其違背法
    令為理由，不得為之；上訴狀應記載上訴理由，表明下列各
    款事項：一原判決所違背之法令及其具體內容。二依訴訟資
    料可認為原判決有違背法令之具體事實，民事訴訟法第 436
    條之24第2項、第436條之25分別定有明文。又依同法第 436
    條之32第2項規定準用同法第468條、第469 條第1款至第5款
    ，所謂違背法令，依同法第468 條規定，指判決不適用法規
    或適用不當，為違背法令；而判決有同法第469 條所列各款
    情形之一者，為當然違背法令。是當事人對小額程序之第一
    審判決提起上訴，如依民事訴訟法第468 條規定，以第一審
    判決有不適用法規或適用不當為理由時，其上訴狀或理由書
    應有具體之指摘，並揭示該法規之條項或其內容，若係成文
    法以外之法則，應揭示該法則之旨趣；倘為司法院解釋，或
    最高法院判例，則應揭示該判解之字號或其內容；如以民事
    訴訟法第469 條第1款至第5款所列情形為理由時，其上訴狀
    或理由書，應揭示合於該條款之事實；上訴狀或理由書如未
    依此項方法表明，或其所表明者，顯與上開法條規定之情形
    不相合時，即難認已對於小額程序第一審判決之違背法令有
    具體之指摘，其上訴自難認為合法（最高法院71年台上字第
    314 號判例意旨參照）。復按，當事人於第二審程序不得提
    出新攻擊或防禦方法。但因原法院違背法令致未能提出者，
    不在此限，民事訴訟法第436條之28 亦有明文。
二、本件上訴人甲○○上訴意旨略以：伊於原審提出之購買合約
    係建立在被詐欺及違反消費者保護法，甚至盜用他人信用卡
    之下簽立之違法程序行為，應為無效云云。經核上訴人上訴
    狀所載理由，僅係重複原審已主張其受詐欺之事實，而未具
    體指出原審判決有何違背法令情事，亦未指明原判決所違反
    之法令條項或內容，自難認其已合法表明上訴理由，其上訴
    自難認為合法。再者，上訴人於原審並未提出被上訴人盜用
    伊之信用卡，其於第二審上訴始行提出，依前揭規定意旨，
    亦屬新攻擊防禦方法而不得再行提出，是揆諸上開說明，上
    訴人提出本件上訴，並不合法，應予駁回。
三、末按，上訴不合程式或已逾期間或法律上不應准許者，第二
    審法院應以裁定駁回之，為民事訴訟法第444條第1項前段所
    明定，此於小額事件之上訴程序亦準用之（民事訴訟法第
    436條之32第2項參照）。查被上訴人寰宇家庭股份有限公司
    於民國99年7月15日由大樓管理員代收原審判決書即已合法
    送達，有送達證書附卷可稽，扣除在途期間4日，算至同年8
    月9日止，即告屆滿，惟其遲至同年8月12日始提起上訴，此
    有本院收文戳印（蓋於上訴狀上）在卷可稽，足見其上訴已
    逾20日之法定期間，依前揭說明，被上訴人提起本件之上訴
    ，亦不合法，應予駁回。又上訴人寰宇家庭股份有限公司並
    未繳納本件上訴裁判費，爰不另諭知訴訟費用負擔之標準，
    附此敘明。
四、結論：本件兩造上訴均不合法，依民事訴訟法第436條之32
    第2項、第444條第1項前段、第95條、第78條、第436條之19
    第1項，裁定如主文。
中    華    民    國    99    年    9    月    28    日
                  民事第一庭    審判長法  官  康弼周
                                      法  官  黃倩玲
                                      法  官  施坤樹
以上正本係照原本作成。
本裁定不得抗告。
中    華    民    國    99    年    9    月    30    日
                                      書記官  施嘉玫

司法院資訊處製作；財團法人民間司法改革基金會備份。
